【裁判字號】    98,審訴,1002
【裁判日期】    980605
【裁判案由】    確認訴訟代理資格不存在
【裁判全文】
臺灣臺北地方法院民事裁定            98年度審訴字第1002號
原      告  甲○○
被      告  乙○○
訴訟代理人  丙○○
上列當事人間確認訴訟代理人委任關係不存在事件，本院裁定如
下：
    主  文
原告之訴駁回。
訴訟費用由原告負擔。
    理  由
一、按除別有規定外，確定之終局判決就經裁判之訴訟標的，有
    既判力，民事訴訟法第400 條第1 項定有明文。是當事人或
    確定判決效力所及之人，就確定終局判決經裁判之訴訟標的
    法律關係，不得更行起訴；次按訴訟標的為確定判決之效力
    所及者，法院應以裁定駁回之，同法第249 條第1 項第7款
    亦有明定。而前後兩訴是否同一事件，應依(一)前後兩訴之當
    事人是否相同，(二)前後兩訴之訴訟標的是否相同，(三)前後兩
    訴之聲明，是否相同、相反或可以代用等三個因素決定之（
    最高法院73年度臺抗字第518 號裁判要旨參照）。
二、查原告前曾主張其為訴外人王素珍之繼承人，王素珍於民國
    90年12月12日亡故，生前並未委任被告乙○○為訴訟代理人
    進行本院86年度重家訴字第23號、台灣高等法院87年度重家
    上字第5 號民事事件，被告自始自終亦未與王素珍接觸，包
    括信件、電話或面談，而訴請確認本院86年度重家訴字第23
    號、台灣高等法院87年度重家上字第5 號民事事件未經合法
    代理之案件，經本院於96年1 月10日以95年度家訴字第145
    號判決駁回原告之訴，原告不服提起上訴，經臺灣高等法院
    於96年3 月13日以96年度家上字第64號判決駁回上訴，原告
    不服提起上訴，經臺灣高等法院於96年4 月18日以96年度家
    上字第64號裁定命原告應於收受本裁定正本10日內，補繳第
    三審裁判費新台幣4,500 元，及提出委任律師或具律師資格
    之關係人為訴訟代理人之委任狀，因原告逾期未補正，經臺
    灣高等法院於96年5 月18日以96年度家上字第64號裁定駁回
    上訴而確定在案，原告嗣對臺灣高等法院96年度家上字第64
    號確定判決提起再審之訴，經臺灣高等法院於96年7 月27日
    以96年度家再字第3 號判決駁回再審之訴，原告不服提起上
    訴，經最高法院於97年1 月17日以97年度台上字第107 號駁
    回上訴等情，有前開民事判決、民事裁定在卷可按。本件原
    告復主張被告乙○○就本院86年度重家訴字第23號、台灣高
    等法院87年度重家上字第5 號民事事件未經合法代理，而訴
    請確認原告與被告乙○○間就本院86年度重家訴字第23號、
    臺灣高等法院87年度重家上字第5 號案件之訴訟代理人委任
    關係不存在，係就同一當事人、同一訴訟標的、可以代用之
    聲明起訴，揆諸前揭說明，原告此部分之訴違反前開確定判
    決之既判力，為不合法，應以裁定駁回之。
三、據上論結，本件原告之訴為不合法，依民事訴訟法第249 條
    第1 項第7 款、第95條、第78條，裁定如主文。
中    華    民    國    98    年    6     月    5     日
                  民事第六庭法  官  蔡和憲
以上正本係照原本作成。
如對本裁定抗告須於裁定送達後10日內向本院提出抗告狀，並繳
納抗告費新臺幣1,000元。
中    華    民    國    98    年    6     月    5     日
                            書記官  陳莉庭


司法院資訊處製作；財團法人民間司法改革基金會備份。
